【裁判字號】    98,交聲,491
【裁判日期】    981210
【裁判案由】    違反道路交通管理處罰條例聲明異議
【裁判全文】
臺灣新竹地方法院交通事件裁定         98年度交聲字第491號
移送機關即
原處分機關  交通部公路總局新竹區監理所新竹市監理站
異  議  人
即受處分人  乙○○  46歲（民.
上列異議人因違反道路交通管理處罰條例案件，對於交通部公路
總局新竹區監理所新竹市監理站民國98年7月23日竹監新四字第
裁51—P00000000號裁決處分聲明異議，本院裁定如下：
    主  文
異議駁回。
    理  由
一、按汽車駕駛人，行經有燈光號誌管制之交岔路口闖紅燈者，
    處新臺幣（下同）1,800元以上5,400元以下罰鍰，汽車駕駛
    人違反上開規定者，記違規點數3點，道路交通管理處罰條
    例第53條第1項、第63條第1項第3款分別定有明文。再按受
    處分人，不服第8條主管機關所為之處罰，得於接到裁決書
    之翌日起20日內，向管轄地方法院聲明異議；又交通法庭認
    為聲明異議無理由者，應以裁定駁回之，道路交通管理處罰
    條例第87條第1項、道路交通案件處理辦法第19條亦分別定
    有明文。
二、原處分意旨略以：異議人即受處分人乙○○於民國98年6月6
    日晚上10時50分許，駕駛車牌號碼AV－9945號自小客車，行
    經花蓮縣吉安鄉○○路、南海一街口時，因駕車行經有燈光
    號誌管制之交岔路口闖紅燈之違規行為，為花蓮縣警察局吉
    安分局志學派出所警員甲○○當場攔停舉發，並填掣花警交
    字第P00000000號舉發違反道路交通管理事件通知單（下稱
    舉發通知單）舉發，經交通部公路總局新竹區監理所新竹市
    監理站（下稱新竹市監理站）函請舉發單位調查結果，仍認
    異議人確有前揭違規行為，乃於98年7月23日以竹監新四字
    第裁51－P00000000號違反道路交通管理事件裁決書，依道
    路交通管理處罰條例第53條第1項、第63條第1項第3款（裁
    決書漏載第1項第3款）之規定，裁處異議人罰鍰2,700元，
    並記違規點數3點。
三、異議意旨略以：98年6月6日晚上10時50分許左右，伊駕駛車
    牌號碼AV－9945號自小客車，行經海岸路往吉安時，見警車
    停駛於對向車道中央並閃燈，當下直覺是車禍意外（因從未
    見過攔檢警車停在路中央），為此將車減速慢行，豈料剛前
    進幾公尺即見車道中央又1部閃燈警車，旁邊停1部廂型車（
    車禍真多），正想如何往前通行（當時為週六，對向車道亦
    有來車）時，警方已將廂型車放行，招手要伊前行，停止後
    才知是臨檢並交出證件，員警取走後走至車後，並丟下「喝
    酒了哦」之話語，伊以為是開玩笑，還回答「是啊」，誰知
    兩、三分鐘後換來1張紅單。員警開單時，伊問員警伊的時
    速如何，員警回答「很慢」，伊說既然是員警招手要伊前行
    ，而前後又有警車，怎麼會有人用很慢的速度闖紅燈？但員
    警執意寫完紅單要伊申訴，伊是在路況不尋常狀態下依交通
    執法人員指揮行進，並沒有錯，況一般駕駛人在身心正常的
    狀況下，不可能會在紅綠燈街口兩端皆有盤檢的狀況下，以
    低於時速20公里的速度闖紅燈，伊當天確實依照交通法規行
    駛，並未違規，爰依法聲明異議等語。
四、經查：
（一）本件異議人於前揭時間駕駛上開自小客車，行經花蓮縣吉
      安鄉○○路與南海一街口，因駕車行經有燈光號誌管制之
      交岔路口闖紅燈之事實，業據證人即舉發本件交通違規事
      件之花蓮縣警察局吉安分局志學派出所警員甲○○於本院
      調查時具結證述：「當天我是執行取締酒駕路檢勤務，執
      行22時至24時的路檢，是在海岸路南海一街，我們是在海
      岸路上攔檢南往北的車輛，在紅綠燈前50至80公尺處我有
      看到異議人駕駛的廂型車直接闖紅燈開過來，我們的警車
      是停在路中間，因為本項勤務會實施道路縮減，我們指揮
      異議人的車輛停到旁邊，請異議人出示駕照行照並且告知
      她闖紅燈。」、「（你們是因為看到異議人闖紅燈才指揮
      異議人把車輛停到旁邊？）是。」、「（異議人說是你們
      招手叫她開過去，她才過去的，有何意見？）並不是，我
      們是看到她闖紅燈才把她攔下。」、「（你們攔停異議人
      時，異議人有何表示？）她當時，我們攔下她請她出示證
      件，我們有詢問她有沒有喝酒，後來發現沒有，但是有告
      知她闖紅燈，但是她說不可以這樣，她說她以為是被我們
      引導或是前面有車禍，…，我是直接看到異議人闖紅燈。
      」等語綦詳，核與證人即與警員甲○○同時執勤之花蓮縣
      警察局吉安分局志學派出所副所長梁銘安於本院調查時具
      結證述：「（98年6月6日晚上10點50分有在花蓮縣吉安鄉
      ○○路、南海一街口執行勤務嗎？）有，當時是在執行酒
      醉駕駛的勤務，是與甲○○一起執勤，當天四個路口都有
      ，是封鎖性的路檢，我與甲○○是負責海岸路、南海一街
      南往北方向。」、「（在執勤過程中，有無發現本件異議
      人有何違規情事？）有，有闖紅燈。」、「因為我們要取
      締這個勤務都是要站在面對紅綠燈的方向，當時我看到紅
      燈已經亮了，異議人完全沒有停車繼續向前走，看到闖紅
      燈違規行為，我們就做攔停的動作，然後索閱證件，之後
      就舉發闖紅燈的違規。」、「（你們是因為看到異議人闖
      紅燈才攔停她嗎？？）是。」、「（對於異議人說她是因
      為看到警察指揮，她才開過去的，有何意見？）我們不可
      能指揮一般民眾去闖紅燈。」等目擊異議人違規而攔停異
      議人並舉發等情節大致相符（見本院卷第23至26頁），並
      有證人甲○○當庭繪製之現場圖及花蓮縣警察局吉安分局
      執行局頒『擴大防制危險駕車』、『取締酒駕』暨『分局
      辦擴大臨檢』等專案勤務規劃表影本存卷可憑（見本院卷
      第32至36頁），證人甲○○、梁銘安係依法執行攔檢稽查
      勤務，與異議人素不相識，彼此間無任何怨隙，自無甘冒
      偽證罪責，設詞誣陷異議人之動機，所為證述應堪採信。
（二）證人甲○○並提出現場執勤錄影光碟1片，經本院當庭勘
      驗結果：現場為一彎道，畫面右邊有告示牌，告示牌有3
      個交通錐，自道路中線漸次往道路外側擺放，當時的燈光
      號誌為紅燈，開始播放光碟後即見一廂型車通過上開路口
      後停下，畫面中除了看到該部廂型車外，無法看到其他車
      輛（見本院卷第27頁），異議人並自承畫面中之廂型車即
      為其所駕駛之車輛，是異議人駕車闖紅燈之事實，足堪認
      定。雖錄影畫面中無法看見員警是否有指揮異議人前行之
      動作，參諸本件員警執行酒駕攔檢勤務之地點，係位於花
      蓮縣吉安鄉○○路北上車道，已通過海岸路、南海一街交
      岔路口一節，為異議人所不爭執，是員警所在位置，既係
      在通過海岸路、南海一街交岔路口之海岸路上，衡以常情
      ，如欲攔停車輛，必俟車輛通過上開交岔路口後始行攔停
      ，此情亦據證人梁銘安於本院調查時證述明確（見本院卷
      第26頁），況員警當時既係執行交通攔查盤檢勤務，本其
      維持交通秩序之職責，執勤時係面對號誌，於指揮駕駛人
      停車接受盤查時，當無可能於紅燈號誌時仍指揮駕駛人前
      行。從而，異議人辯稱：係因員警招手始通過上開交岔路
      口云云，顯與事理有悖，無足憑採。至異議人另辯稱：不
      可能明知路口兩端皆有盤檢的狀況下，猶以低速闖越紅燈
      一節，惟異議人既有如上闖紅燈之違規行為，即與當時之
      時速為何無涉，上開辯解，尚難採信。綜核上情，異議人
      駕駛上開自小客車，於前揭時、地確有違規闖紅燈之情，
      至屬明確。
五、綜上所述，異議人確有裁決書所載之違規事由，原處分機關
    爰依道路交通管理處罰條例第53條第1項、第63條第1項第3
    款規定，裁處異議人2,700元罰鍰、並記違規點數3點，於法
    並無不合，本件異議為無理由，應予駁回。
六、據上論結，應依道路交通案件處理辦法第19條，裁定如主文
    。
中    華    民    國    98    年    12    月    10    日
                  交通法庭  法  官  蔡欣怡
如不服本裁定，應於裁定送達後5日內向本院提出抗告狀。
以上正本證明與原本無異。
中    華    民    國    98    年    12    月    10    日
                            書記官  劉怡芳


司法院資訊處製作；財團法人民間司法改革基金會備份。
